臺灣桃園地方法院刑事判決　　　　　　　93年度訴字第1287號
公　訴　人　臺灣桃園地方法院檢察署檢察官
被　　　告　甲○○　男　25歲.
指定辯護人　鄭仁壽律師
上列被告因毒品危害防制條例案件，經檢察官提起公訴（92年度
偵字第17683 號），本院判決如下：
    主  文
甲○○意圖販賣而持有第三級毒品，處有期徒刑參年。扣案之第
三級毒品愷他命參拾玖瓶（合計驗餘淨重參拾點伍貳參肆公克）
沒收銷燬之。
    事  實
一、甲○○明知愷他命（Ｋetamine）業 經政府依毒品危害防制
    條例公告列為第三級毒品，未經許可，不得製造、運輸、販
    賣、意圖販賣而持有或轉讓，竟於民國92年10月25日1 時許
    ，在桃園縣桃園市○○路與民族路口，基於為幫友人購買以
    供施用之意，以每瓶新台幣（下同）700 元之價格，自真實
    姓名、年籍均不詳綽號「阿寶」之成年男子取得第三級毒品
    愷他命39瓶而持有後，因數量太多，無法全部轉讓予友人施
    用不完，而萌生以每瓶800 至1000元之價格販賣之意圖，於
    92年10月25日4 時10分許，將該意圖販賣而持有之39瓶愷他
    命藏放己身伺機出售，尚未售出之際，即在桃園縣桃園市○
    ○路48巷9 之2 號四十八街舞廳為警查獲，並扣得上開愷他
    命39瓶（合計驗餘淨重30．5234公克）及其所有與本件犯罪
    無涉之行動電話1 支、現金18100 元。
二、案經桃園縣政府警察局桃園分局報告臺灣桃園地方法院檢察
    署檢察官偵查起訴。
    理  由
一、訊據被告甲○○固坦認於前揭時、地，其持有第三級毒品愷
    他命為警查獲，並扣得上開愷他命39瓶、行動電話1 支、現
    金18100 元之事實，惟矢口否認有何意圖販賣而持有第三級
    毒品犯行，辯稱：上開扣案之愷他命39瓶係伊於為警查獲前
    未幾在上開四十八街舞廳內撿到的，並非伊帶去案發地點，
    而伊實不知撿到的東西是毒品，另伊在警詢中所為之自白係
    因受到脅迫、利脅所為，依法不具證據能力云云。然查：
    （一）辯護人雖辯稱：被告於92年10月25日在警察局製作筆
          錄時，因當時有警察在旁邊告訴被告說，只要承認就
          沒有事，且有些警察口氣上不太好，有點威脅的意思
          ，所以被告才在警詢中為自白，故被告在警詢中之自
          白，非出於任意性，受到脅迫、利誘，依法不具證據
          能力云云。惟查，證人即警詢受命詢問人警員林煜為
          於本院審理中到庭結證稱：（問：被告警詢筆錄是否
          由你製作？）是，我詢問他毒品的來源，都是他自己
          回答的，被告陳述後，我們再問他相關細節；（問；
　　　　　被告有陳述說你們叫他承認就會沒事？）沒有；（問
  　　　　；當時是否只有你一個製作筆錄？）我負責問，另一
    　　　個張榮祥紀錄；（問：被告當時是否直接承認？）被
      　　告剛開始不承認，但是後來我們告訴他提供來源可以
      　　減輕其刑，所以被告自己才提供有綽號阿寶的人；（
        　問：訊問過程是否有恐嚇、威脅被告？）沒有等語明
          確在卷（見本院93年11月1 日審判筆錄），且辯護人
          於本院審理中對警詢錄音帶之內容表示無意見（見本
          院93年12月6 日審判筆錄），況被告於內勤檢察官訊
          問時亦曾供承伊於警詢所言實在，及伊係基於販賣之
          意圖而持有扣案之第三級毒品等情在卷（見偵查卷第
          16 頁）， 而倘被告上開所辯警詢中伊受到脅迫、利
          脅一節為真，且其於同日偵查中即已知要自行表示翻
          供，則衡常其要無於檢察官訊問之始，仍將警詢中自
          白之詳細內容，再為一次明確詳盡供述之理，職是，
          辯護人上開所指尚非可取，應認被告於92年10月25日
          在警詢中所為之自白具有證據能力，合先敘明。
    （二）上開事實業據被告於警詢中坦白承認（見偵查卷第4
          頁），且經證人即當場查獲本件之警員林榮貴迭於檢
          察官訊問、本院審理中就如何查獲本件，及如何在被
          告身上起出上開扣案物品之情節結證在卷（見偵查卷
          第56頁、本院93年12月6 日審判筆錄），此外，復有
          上開第三級毒品愷他命39瓶（合計驗餘淨重30．5234
          公克）扣案為證，而扣案透明塑膠瓶39瓶內裝不明粉
          末先後經送行政院衛生署管制藥品管理局、憲兵司令
          部刑事鑑識中心鑑定結果，均檢出含有第三級毒品ke
          tamine（愷他命）成分，有行政院衛生署管制藥品管
          理局92年12月25日管檢字第0920010417號檢驗成績書
          、憲兵司令部刑事鑑識中心94年3 月31日（94）安鑑
          字第00604 號鑑驗通知書各1 紙在卷可憑（附於偵查
          卷第50頁、本院卷），堪認被告上開於警詢中所為之
          自白應與事實相符，可以採取。
    （三）至被告雖以前揭情詞置辯，並舉出證人乙○○為證，
          而證人乙○○固於本院審理中結證稱：（問：於九十
          二年十月二十五日凌晨時，曾經發生過何事？）我與
          被告二人一起去ＰＵＢ玩；（問：進去ＰＵＢ後發生
          何事？）我們在那裡喝酒，就看到地上有1包東西用
          透明的袋子裝著，裡面有錢，轉過來有看到藥丸，被
          告就撿起來，後來警察來臨檢；（問：被告撿起來後
          如何處置？）被告撿起來後，燈就亮了，警察就來臨
    　　　檢，我就看到被告將撿到的那一包東西塞到褲子裡面
　　　　　等語（見本院93年10月6 日審判筆錄），惟已與上開
  　　　　事證有間，要難遽信，況被告先後於檢察官訊問時供
    　　　稱：（問：有何人證明你沒賣？）陪我一起去舞廳的
      　　朋友，我有他們的電話；（問：朋友電話？）「小恩
        　」，0000000000、「阿勝」0000000000、「狗子」（
　　　　　阿良）0000000000；（問：當日你與何人一起去？）
  　　　　我朋友，共有四人等語在卷（見偵查卷第19、27頁）
    　　　，乃顯與證人乙○○於本院審理中所證：（問：是否
      　　有綽號？）狗子；（問：是否認識綽號小恩、阿勝？
        　）不認識，當天只有我與被告一起去；（問：000
          0000000是何人的行動電話？）不是我的，我
          也不知道是何人使用等語亦有未合，實無法以證人乙
　　　　　○○上開所證即為被告有利之認定。且據證人林榮貴
  　　　　上開所證可知，案發當時扣案之上開第三級毒品愷他
    　　　命39瓶係藏放在被告所著內褲內，就此被告並不爭執
      　　，足見被告尚非不知上開扣案物為第三級毒品，否則
        　定無將之藏放在己身如此私密處，以避免遭人發覺之
          可能。從而，被告上開所辯係事後卸責之詞，委無足
          取。
    （四）綜上，本件事證明確，被告上揭犯行足可認定，應依
          法論科。
二、按被告甲○○行為後，毒品危害防制條例業經於92年7 月9
    日修正公布，依同條例第36條規定，自公布後六個月施行，
    而於93年1 月9 日施行；修正前、後該條例第5 條第3 項關
    於意圖販賣而持有第三級毒品之構成要件及法定刑並無不同
    ；惟修正後該條例第11條增訂第4 項持有毒品達一定數量者
    ，加重其刑至二分之一，其標準由行政院定之。行政院並於
    93年1 月7 日訂定轉讓持有毒品加重其刑之數量標準，該標
    準第2 條第1 項第3 款明定持有第三級毒品達淨重二十公克
    以上者，加重其刑至二分之一；同條第2 項並規定前項所稱
    淨重，指除去包裝後之毒品重量。該標準亦已於93年1 月9
    日生效施行。本件被告行為後法律有變更，而被告意圖販賣
    所持有之第三級毒品驗餘淨重30.5234 公克，依修正前之規
    定，並無加重其刑之問題；依修正後之規定，則已達行政院
    所定上開應加重其刑之標準，應依法加重其刑；依被告本件
    意圖販賣持有毒品之數量，比較修正前、後毒品危害防制條
    例之新、舊法規定情形，以修正前毒品危害防制條例之規定
    有利於被告，自應依刑法第2 條第1 項但書之規定，適用修
    正前之法律處罰。被告原為幫友人購買以供施用之意，而販
    入第三級毒品愷他命，嗣於持有中始起意販賣牟利，於未及
    為販賣行為之際即為警查獲，核其所為，係犯修正前毒品危
    害防制條例第5 條第3 項意圖販賣而持有第三級毒品罪。爰
    審酌被告犯罪之動機、目的、手段、所生損害，及其之智識
    程度、犯後態度，且其意圖販賣而持有毒品之行為，將嚴重
    戕害他人健康，所為非是，惟念其前未曾受有期徒刑以上刑
    之宣告，此有臺灣桃園地方法院檢察署刑案資料查註紀錄表
    及臺灣高等法院被告前案紀錄表各1 份可按，素行尚稱良好
    等一切情狀，量處如主文所示之刑，以示懲儆。
三、至扣案之第三級毒品愷他命39瓶（合計驗餘淨重30.5234 公
    克），為毒品危害防制條例第二條所稱之第三級毒品，應依
    修正前同條例第18條第1 項前段規定沒收銷燬之。另扣案之
    行動電話1 支、現金18100 元，雖係被告所有之物，惟查無
    積極證據足以證明該行動電話、現金18100 元為供被告犯本
    件之罪所用之物，或因犯本件之罪所得之物，且該行動電話
    、現金性質上亦非屬違禁物，是尚乏沒收之依據，爰不宣告
    沒收。至鑑驗用罄之毒品，已因鑑驗而滅失，故不予宣告沒
    收銷燬，併此敘明。
據上論斷，應依刑事訴訟法第299 條第1 項前段，修正前毒品危
害防制條例第5 條第3 項、第18條第1 項前段，刑法第2 條第1
項但書、第11條，判決如主文。
本案經檢察官孫沛琦到庭執行職務。
中　　華　　民　　國　　94　　年　　6 　　月　　30　　日
                          臺灣桃園地方法院刑事第十二庭
                              審判長法  官  游  紅  桃
                                    法  官  林  家  賢
                                    法  官  王  美  玲
以上正本證明與原本無異。
如不服本判決，應於判決送達後10日內向本院提出上訴狀 (應附
繕本)， 上訴於臺灣高等法院。
                                    書記官  張  子  涵
中　　華　　民　　國　　94　　年　　6 　　月　　30　　日
附錄本案論罪科刑法條全文
修正前毒品危害防制條例第5條第3項
意圖販賣而持有第三級毒品者，處三年以上十年以下有期徒刑，
得併科新臺幣三百萬元以下罰金。
